臺灣臺南地方法院刑事判決　　　　　　　 94年度易字第278號
公　訴　人　臺灣臺南地方法院檢察署檢察官
被　　　告　甲○○　男　47歲.
上列被告因違反毒品危害防制條例案件，經檢察官提起公訴（94
年度毒偵字第 345號），被告於本院行準備程序時就被訴犯罪事
實為有罪之陳述，本院合議庭裁定由受命法官獨任行簡式審判程
序，判決如下：
    主  文
甲○○連續施用第二級毒品，累犯，處有期徒刑陸月，如易科罰
金，以佰元折算壹日。扣案之第二級毒品安非他命壹小包（毛
重零點柒公克）沒收銷燬之；扣案之安非他命吸食器壹組沒收。
    事  實
一、甲○○曾因違反毒品危害防制條例案件，經本院以87年度毒
    聲字第1342號裁定送觀察、勒戒後，認為無繼續施用毒品之
    傾向，於民國88年2月8日釋放，並於同日由臺灣臺南地方法
    院檢察署檢察官以87年度偵字第 14231號為不起訴處分。惟
    甲○○又再度施用毒品，經本院以89年度毒聲字第 171號裁
    定送觀察、勒戒後，認有繼續施用毒品之傾向，再經本院以
    89年度毒聲字第 899號裁定令入戒治處所施以強制戒治，嗣
    停止戒治付保護管束，於90年 2月16日保護管束期滿執行完
    畢；而刑罰部分則於89年 7月14日，由本院以89年度易字第
    1312號判決判處有期徒刑六月，於同年8月1日確定，入監服
    刑，至90年 4月25日易科罰金執行完畢出監。詎甲○○不知
    悔改，於前開強制戒治執行完畢釋放後 5年內，又基於施用
    第二級毒品安非他命之概括犯意，自94年 1月間某日起至同
    年月19日上午10時許止，連續在其位於臺南市○○路 401巷
    22號住處施用第二級毒品安非他命多次，嗣於同年月21日中
    午，為警持本院核發之搜索票在其上址住處查獲，並扣得第
    二級毒品安非他命1小包（毛重0.7公克）及其所有供施用第
    二級毒品安非他命所用之安非他命吸食器一組。員警對甲○
    ○採尿送驗，其尿液呈第二級毒品安非他命類陽性反應，而
    查知上情。
二、案經臺南市警察局第五分局報請臺灣臺南地方法院檢察署檢
    察官偵查起訴。
    理  由
一、訊據被告甲○○對於上開事實，均坦承不諱，且其尿液經警
    採集送驗結果，確呈第二級毒品安非他命類陽性反應，有送
    驗尿液年籍對照表、臺南市衛生局94年 1月28日（煙）南市
    衛驗字第940059號檢驗成績書各一紙在卷可稽，又本案員警
    前往被告住處搜索查獲扣案之白色結晶體一小包經警以聯勤
    204 廠製造之毒品檢驗盒試劑初步檢驗結果，確呈安非他命
    反應無誤，有上開第二級毒品安非他命扣案及臺南市警察局
    第五分局毒品初步檢驗報告單一紙、毒品檢驗照片二幀在卷
    可稽；此外復有安非他命吸食器 1組扣案可資佐證。足見被
    告之自白與事實相符，應可採信。本案事證明確，被告犯行
    已堪認定。
二、查被告曾因違反毒品危害防制條例案件，經本院裁定送觀察
    、勒戒後，認為無繼續施用毒品之傾向而釋放，並由臺灣臺
    南地方法院檢察署檢察官以87年度偵字第 14231號為不起訴
    處分，嗣被告再度施用毒品，經本院以89年度毒聲字第 171
    號裁定送觀察、勒戒後，認有繼續施用毒品之傾向，再經本
    院以89年度毒聲字第 899號裁定令入戒治處所施以強制戒治
    ，嗣停止戒治付保護管束，於90年 2月16日保護管束期滿執
    行完畢，有臺灣高等法院被告全國前案紀錄表在卷足憑。是
    核被告所為，係於強制戒治執行完畢釋放後 5年內，再犯毒
    品危害防制條例第10條第 2項之施用第二級毒品罪。被告施
    用第二級毒品安非他命前後持有上開毒品之低度行為，為其
    施用之高度行為所吸收，不另論罪，又其施用第二級毒品安
    非他命多次，時間緊接，所犯係構成要件相同之罪，顯係基
    於概括之犯意反覆為之，為連續犯，應依刑法第56之規定論
    以一罪，並加重其刑。末查被告曾因違反毒品危害防制條例
    案件，於89年 7月14日，經本院以89年度易字第1312號判決
    判處有期徒刑六月，於同年8月1日確定，入監服刑，至90年
    4 月25日易科罰金執行完畢出監，此同有臺灣高等法院被告
    全國前案紀錄表在卷足憑，其於前開有期徒刑執行完畢後 5
    年內再犯本案有期徒刑以上之罪，為累犯，應依刑法第47條
    之規定加重其刑，並遞加重之。爰審酌被告沉迷毒品，經多
    次觀察、勒戒、強制戒治仍未戒除毒癮，不知戒慎，但本次
    施用時間尚短，且犯後坦承犯行、態度良好、尚有悔意等一
    切情狀，量處如主文所示之刑，並諭知易科罰金之折算標準
    ，以示懲儆。扣案之白色結晶體1小包（毛重0.7公克），業
    經檢驗確屬第二級毒品安非他命無誤，已如前述，應依毒品
    危害防制條例第18條第 1項前段諭知沒收銷燬；另扣案之安
    非他命吸食器 1組，為被告所有供其施用第二級毒品犯罪所
    用之物，亦經被告自承在卷，爰依刑法第38條第1項第2款宣
    告沒收。
據上論斷，應依刑事訴訟法第299條第1項前段、第273條之1第 1
項，毒品危害防制條例第10條第2項、第18條第1項前段，刑法第
11條前段、第56條、第47條、第41條第1項前段、第38條第1項第
2 款，罰金罰鍰提高標準條例第2條，判決如主文。
本案經檢察官乙○○到庭執行職務。
中　　華　　民　　國　　94　　年　　5 　　月　　24　　日
　　　　　　　　　刑事第四庭    法　官　周  紹  武
以上正本證明與原本無異。
如不服本判決，應於收受送達後10日內向本院提出上訴書狀（應
附繕本）。
　　　　　　　　　　　　　　　　書記官　楊  宗  哲
中　　華　　民　　國　　94　　年　　5 　　月　　24　　日
附錄本案論罪科刑法條全文：
毒品危害防制條例第10條第2項
施用第二級毒品者，處三年以下有期徒刑。
